【裁判字號】    97,易,472
【裁判日期】    970421
【裁判案由】    竊盜
【裁判全文】
臺灣彰化地方法院刑事判決        九十七年度易字第四七二號
公  訴  人  臺灣彰化地方法院檢察署檢察官
被      告  甲○○
                    （高雄市三民區第一戶政事務所）
                    （另案於臺灣臺中監獄執行中）
上列被告因竊盜案件，經檢察官提起公訴（九十七年度偵字第一
五三三號），本院判決如下：
    主  文
甲○○竊盜，累犯，處有期徒刑捌月，減為有期徒刑肆月；又攜
帶兇器、毀越門扇竊盜，累犯，處有期徒刑壹年貳月，減為有期
徒刑柒月。應執行有期徒刑拾月。
    事  實
一、甲○○前曾於民國八十七年九月十八日，因竊盜、強盜及毀
    損案件，經臺灣雲林地方法院以八十七年度訴字第二八０號
    分別判處有期徒刑七月、四年、四月，並定應執行刑為有期
    徒刑四年八月，上訴後，於八十八年一月九日，由臺灣高等
    法院臺南分院以八十七年度上訴字第一六一八號駁回上訴確
    定，入監執行後，於九十一年十月二十八日假釋付保護管束
    ，並因上開保護管束期間已於九十三年一月二十九日屆滿未
    經撤銷而視為執行完畢。詎仍不知警惕：
  (1)於九十五年九月七日凌晨一時三十分許，在彰化縣北斗鎮（
    起訴書誤載為田中鎮○○○路七之六號旁之開放式鐵皮棚架
    （僅上方搭設鐵皮，四周未有圍牆，亦未設門）下，因見丙○○所有、車門未上鎖之車牌號碼ＱＤ─八０七九號自小貨
    車（登記之車主名義人為丙○○之兄許春涼）一部停放該處
    【車上放置有丙○○所有之燒焊切割器（乙炔）一個】，且
    無人看管，竟突萌普通竊盜之為自己不法所有意圖，獨自一
    人以其所有之鑰匙一支（未扣案，已於行為後丟棄而滅失）
    發動該車駕駛離去之方式，竊得上開自小貨車一部【價值約
    新臺幣（下同）十萬元】及燒焊切割器一個。
  (2)又另行基於加重竊盜之為自己不法所有之意圖，於同日（即
    九十五年九月七日）凌晨二時許，駕駛上開竊得之車牌號碼
    ＱＤ─八０七九號自小貨車，前至乙○○所經營之彰化縣北
    斗鎮○○路○段一００號「金斗山銀樓」（該處亦為乙○○
    之住處），以前揭所竊得、客觀上足供為兇器使用之燒焊切
    割器一個，將上開銀樓之鐵捲門燒開成ㄇ字型，再於上揭鐵
    捲門外，持前開燒焊切割器一個，自毀壞之鐵門處伸手越入
    該門扇（身體未侵入住宅），以該燒焊切割器一個將銀樓內
    之櫥櫃玻璃燒破（毀損部分未據告訴）後，再伸手至前揭櫥
    櫃內竊得乙○○所有之玉鐲六只（價值約三萬元）。旋因乙○○發現失竊，於同日凌晨三時二十分許報警處理，經警調
    閱裝設於彰化縣北斗鎮○○路、新市街口之監視器並查看畫
    面，乃循線查獲其所為前開(1)、(2)所示之犯行。
二、案經彰化縣警察局北斗分局報請臺灣彰化地方法院檢察署檢
    察官偵查起訴。
    理  由
一、按「除簡式審判程序、簡易程序及第三百七十六條第一款、
    第二款所列之罪之案件外，第一審應行合議審判。」，刑事
    訴訟法第二百八十四條之一定有明文。本件被告甲○○所犯
    係屬刑事訴訟法第三百七十六條第二款所列之罪，爰依法行
    獨任審判。又本件有關以下所引用被告以外之人於審判外之
    言詞或書面陳述，而不符合刑事訴訟法第一百五十九條之一
    至第一百五十九條之四之規定者，業經公訴人及被告於本院
    明示同意作為證據，且均經本院於審理時當庭直接提示而為
    合法之調查，公訴人、被告均未於言詞辯論終結前聲明異議
    ，本院審酌前開證據作成或取得之狀況，並無非法或不當取
    證之情事，且亦無顯不可信之情況，故認為適當而均得以作
    為證據，是前開證據依刑事訴訟法第一百五十九條之五之規
    定，均具有證據能力，先予敘明。
二、訊據被告甲○○對於上揭事實坦承不諱，核與證人即被害人
    丙○○、乙○○二人於警詢時證述之情節相符【被害人乙○○於本院審理時表明，其於警詢時並未就被告所涉毀壞「金
    斗山銀樓」櫥櫃玻璃之毀損罪嫌提出告訴，且公訴人就被告
    所涉上開毀損罪嫌，亦未予以起訴（此據蒞庭檢察官於本院
    審理時敘明）】。又被告於本院審理時自承其係因缺款，始
    竊取被害人丙○○所有車牌號碼ＱＤ─八０七九號自小貨車
    、燒焊切割器一個，並駕駛上開自小貨車，攜帶所竊得之燒
    焊切割器一個，前至被害人乙○○經營之「金斗山銀樓」竊
    取玉鐲六只，圖以變賣得款等語，足認被告為上開二次竊盜
    犯行時，主觀上均有為自己不法所有之意圖。此外，復有照
    片（含監視器翻拍照片）共計十八幀在卷可佐，本件事證明
    確，被告前揭二次竊盜犯行均洵足認定。
三、核被告如事實欄一、(1)所為，係犯刑法第三百二十條第一項
    之普通竊盜罪；其如事實欄一、(2)所為，則係犯刑法第三百
    二十一條第一項第二款、第三款之攜帶兇器、毀越門扇竊盜
    罪（被告攜帶客觀上足供為兇器使用之燒焊切割器一個，毀
    壞被害人乙○○兼為住處之「金斗山銀樓」鐵捲門，並伸手
    至其內竊盜，其竊盜時雖有伸手越入門扇之情形，然其身體
    既未侵入住宅，尚難認被告之行為合於刑法第三百二十一條
    第一項第一款所定之夜間侵入住宅之竊盜加重條件，最高法
    院三十三年上字第一五０四號、四十一年台非字第三八號判
    例意旨參照）。被告所犯上開二罪，犯意各別，行為有異，
    應予分論併罰。又被告前曾於八十七年九月十八日，因竊盜
    強盜及毀損案件，經臺灣雲林地方法院以八十七年度訴字第
    二八０號分別判處有期徒刑七月、四年、四月，並定應執行
    刑為有期徒刑四年八月，上訴後，於八十八年一月九日，由
    臺灣高等法院臺南分院以八十七年度上訴字第一六一八號駁
    回上訴確定，入監執行後，於九十一年十月二十八日假釋付
    保護管束，並因上開保護管束期間已於九十三年一月二十九
    日屆滿未經撤銷而視為執行完畢，有臺灣彰化地方法院檢察
    署刑案資料查註紀錄表、臺灣高等法院被告前案紀錄表各一
    份在卷可考，其於五年以內故意再犯本件有期徒刑以上之二
    罪，均為累犯，各應依刑法第四十七條第一項之規定加重其
    刑。爰審酌被告有多次竊盜前案紀錄之素行、犯罪之動機、
    目的係為圖一己之私利、二次竊盜之手段、竊取財物之價值
    、對被害人丙○○、乙○○二人所生之損害及被告犯罪後之
    態度等一切情狀，就其所犯上開二罪，分別量處如主文所示
    之宣告刑，以示懲儆。另中華民國九十六年罪犯減刑條例已
    於九十六年七月四日公布，並自同年七月十六日起生效施行
    ，依上開條例第二條第一項第三款：「犯罪在中華民國九十
    六年四月二十四日以前者，除本條例另有規定外，依下列規
    定減刑：三、有期徒刑、拘役或罰金，減其刑期或金額二分
    之一。」之規定，本案被告所為上開二次竊盜犯行之犯罪時
    間均在九十六年四月二十四日以前，且無上開條例所定不應
    減刑之情形，爰各依該條例第二條第一項第三款、第七條之
    規定予以減刑，並就減得之刑，定其應執行之刑。
四、至被告所有、供竊取被害人丙○○所有車牌號碼ＱＤ─八０
    七九號自小貨車一部所用之鑰匙一支，並未扣案，且業經被
    告於行為後丟棄而滅失一節，已據被告於本院審理時陳明，
    為免執行沒收之困難，爰不予宣告沒收之。
據上論斷，應依刑事訴訟法第二百九十九條第一項前段，刑法第
第三百二十條第一項、第三百二十一條第一項第二款、第三款、
第四十七條第一項、第五十一條第五款，刑法施行法第一條之一
第一項、第二項前段，中華民國九十六年罪犯減刑條例第二條第
一項第三款、第七條，判決如主文。
本案經檢察官吳芙如到庭執行職務
中    華    民    國  九十七  年    四  月    二十一  日
                  刑事第八庭    法  官  李雅俐
以上正本證明與原本無異。
如不服本判決，應於判決送達後10日內，向本院（切勿逕送臺灣
高等法院臺中分院）提出上訴狀，上訴書狀應「敘述具體上訴理
由」，並按他造當事人之人數附繕本。
告訴人或被害人對於判決如有不服具備理由請求檢察官上訴者，
其上訴期間之計算係以檢察官收受判決正本之日期為準。
中    華    民    國  九十七  年    四  月    二十一  日
                                書記官  陳秀娟
附錄論罪科刑法條：
刑法第三百二十條第一項：
意圖為自己或第三人不法之所有，而竊取他人之動產者，為竊盜
罪，處五年以下有期徒刑、拘役或五百元以下罰金。
刑法第三百二十一條：
犯竊盜罪而有左列情形之一者，處六月以上、五年以下有期徒刑
：
一、於夜間侵入住宅或有人居住之建築物、船艦或隱匿其內而犯
    之者。
二、毀越門扇、牆垣或其他安全設備而犯之者。
三、攜帶兇器而犯之者。
四、結夥三人以上而犯之者。
五、乘火災、水災或其他災害之際而犯之者。
六、在車站或埠頭而犯之者。
前項之未遂犯罰之。


司法院資訊處製作；財團法人民間司法改革基金會備份。
